臺灣高等法院臺南分院刑事判決　　　　95年度上訴字第1416號
上　訴　人　臺灣臺南地方法院檢察署檢察官
被　　　告　甲○○
　　　　　　　　　　（另案在臺灣臺南監獄臺南分監執行中）
上列上訴人因被告違反毒品危害防制條例案件，不服臺灣臺南地
方法院95年度訴字第1260號，中華民國95年9月21日第一審判決
（起訴案號：臺灣臺南地方法院檢察署95年度毒偵緝字第182號
、95年度毒偵緝字第183號），提起上訴，本院判決如下：
    主  文
上訴駁回。
    理  由
一、按協商判決除有刑事訴訟法第455條之4第1項第1款於聲請協
    商程序終結前，被告撤銷協商合意或檢察官撤回協商聲請者
    ，或第2款被告之協商意思非出於自由意志者，或第4款被告
    所犯非第455條之2所定得以協商判決者，或第6 款被告有較
    其他較重之裁判上一罪之犯罪事實者，或第7 款法院認應諭
    知免刑、免訴、不受理者等情形之一，或違反刑事訴訟法第
    455條之4第2 項後段「法院應於協商合意範圍內為判決。法
    院為協商判決所科之刑，以宣告緩刑、2 年以下有期徒刑、
    拘役或罰金為限。」之規定者外，不得上訴；協商判決之上
    訴，除本編有特別規定外，準用第三編第一章及第二章之規
    定。又第二審法院認上訴有不合法律上之程式或法律上不應
    准許或其上訴權已喪失者，應以判決駁回之，刑事訴訟法第
    455條之10第1項、第455條之11第1項、第367條第1項前段分
    別定有明文。
二、本件被告甲○○所犯，為毒品危害防制條例第10條第1項施
    用第1級毒品罪，係最重本刑為5年以下有期徒刑之罪，被告
    已於原審進行準備程序時坦承犯罪，檢察官亦當庭聲請進行
    認罪協商程序，經原審合議庭同意後，並指定公設辯護人余
    訓格協助被告與檢察官進行協商程序，嗣經檢察官與被告於
    審判外達成協商合意，經原審告知被告其認罪之罪名、法定
    刑及所喪失之權利後，被告仍表示願意接受協商程序判決，
    並由檢察官、被告及公設辯護人於準備程序筆錄簽名確認無
    訛，此有原審95年9月21日準備程序筆錄在卷可稽（詳原審
    卷第23至26頁）。原審並於同日以95年度訴字第1260號刑事
    判　決判處被告有期徒刑1年，是以原審已依檢察官求刑之
    範圍內為本案判決，被告及檢察官原則上不得上訴。
三、公訴人上訴意旨：被告基於概括犯意，另於95年7月10日中
    午12時許，在其位於臺南市○區○○路107巷60號居住處內
    ，以針筒注射之方式，施用第一級毒品海洛因，嗣於95年7
    月10日因另涉嫌竊盜案件而為警查獲，並經其同意採集尿液
    送驗，結果呈嗎啡類毒品陽性反應，因而涉有違反毒品危害
    防制條例之犯行，而被告上開犯行與本件之犯罪時間緊接，
    具有集合犯之一罪關係，依審判不可分原則，該案應為起訴
    效力所及，請求撤銷原判決，另為適法之判決等語。
四、惟查：本件檢察官或被告均未於原審協商程序終結前，撤銷
    協商合意或撤回協商聲請，又檢察官於上訴意旨中指涉被告
    所犯之違反毒品危害防制條例犯行，亦無有其他較重之裁判
    上一罪之犯罪事實，復無認應諭知免刑、免訴、不受理等情
    形。再者，被告所犯之罪為最重本刑為5年以下有期徒刑，
    原審協商判決判處被告有期徒刑1年，亦在兩造協商範圍內
    （詳原審卷第26頁），均無刑事訴訟法第455條之10第1項但
    書所定之例外，有得上訴第二審情形。檢察官提起本件上訴
    ，顯不合法，且不得補正，應予駁回，且不經言詞辯論為之
    。
六、據上論斷，應依刑事訴訟法第455條之11第1項、第367條、
    第372條，判決如主文。
中　　華　　民　　國　　96　　年　　1 　　月　　2 　　日
　　　　　　　　　刑事第五庭    審判長法　官  楊明章
　　　　　　　　　　　　　　　　      法　官  顏基典
　　　　　　　　　　　　　　　　　　  法　官  楊子莊
以上正本證明與原本無異。
如不服本判決，應於收受本判決後十日內向本院提出上訴書狀。
其未敘述上訴理由者並得於提起上訴後十日內向本院補提理由書
狀（均須按他造當事人之人數附繕本）「切勿逕送上級法院」。
　　　　　　　　　　　　　　　　　　　書記官  王全龍
中　　華　　民　　國　　96　　年　　1 　　月　　4 　　日
